【裁判字號】    94,交聲,131
【裁判日期】    950220
【裁判案由】    聲明異議
【裁判全文】
臺灣屏東地方法院交通事件裁定         94年度交聲字第131號
原處分機關  交通部公路總局高雄區監理所屏東監理站
異  議  人
即受處分人  甲○○
上列受處分人因違反道路交通管理處罰條例案件，對於交通部公
路總局屏東監理站民國94年9 月20日所為之處分（原處分：屏監
違字第裁82-1AA662073號），聲明異議，本院裁定如下：
    主  文
異議駁回。
    理  由
一、按汽車（包括機器腳踏車）駕駛人停車時，在設有殘障者專
    用停車標誌處所，非殘障用車不得停放，道路交通安全規則
    第112 條第1 項第5 款已有明定。又汽車駕駛人於身心障礙
    專用停車位違規停車者，處新臺幣（下同）600 元以上1200
    元以下之罰鍰，道路交通管理處罰條例第56條第1 項第10款
    、同條例第3 條第8 款定有明文。次按違規佔用路邊停車場
    專用停車位者，由交通勤務警察、依法令執行交通稽查任務
    人員或交通助理人員依道路交通管理處罰條例第56條規定辦
    理，身心障礙者專用停車位設置管理辦法第14條第1 項亦有
    明定。
二、本件受處分人即異議人甲○○於民國94年8 月11日10時20分
    許，將其所有之車牌號碼7212–JP號自用小客車，違規停放
    在臺北市○○○路473 巷11弄路邊所設之身心障礙專用停車
    位，經臺北市停車管理處交通助理員蔡國忠當場拍照之方式
    採證，並以受處分人有違反道路交通管理處罰條例第56條第
    1 項第10款規定之行為製單舉發，經將舉發單送達於受處分
    人後，受處分人於舉發通知單上所載應到案日期向原處分機
    關提出申訴，經原處分機關請原舉發單位調查結果，仍認受
    處分人有前開違規行為，原處分機關乃於94年9 月20日依道
    路交通管理處罰條例第56條第1 項第10款及違反道路交通管
    理事件統一裁罰標準表規定裁處罰1200元。
三、聲明異議意旨略以：甲○○在上揭時地駕駛所有之車牌號碼
    7212－JP號自用小客車停放於設有身心障礙專用停車位之事
    實依據「道路交通標誌標線號誌設置規則」第190 條規定，
    車輛停放線之線型應為白色實線，線寬10公分，而異議人所
    停放之停車格，雖設有殘障標誌，但卻使用藍色實線，且處
    設置粗糙，乍看之下似乎為有心人士刻意設置並意圖佔為己
    用，特別是近來媒體揭露，部分民眾刻意塗改或私設標誌以
    圖利自己，因此本人才認定該處停車格應為民眾私設，故將
    自用車停放於該處云云。
四、本院經查：異議人即受處分人甲○○於94年8 月11日10時20
    分許，將其所有車牌號碼7212－JP號自用小客車停放於臺北
    市○○○路473 巷11弄路旁之一號前之身心障礙者專用停車
    位停車格內，而經臺北市停車管理處執勤人員掣單舉發乙節
    ，業據異議人於聲明異議狀中自承無誤，復有停車現場相片
    1 幀在卷可稽，而前揭處所係由臺北市停車管理處及相關單
    位現場會勘結論並依道路交通安全規則第112 條、道路交通
    標標線號誌設置規則第118 條之1 、第190 條及身心障礙專
    用停車位設置管理辦法第4 條等相關規定設置管制設施，此
    可參卷附之臺北市停車管理處94年11月14日北市停一字第
    09439532900 號函1 紙為憑，是異議人所有之前開自小客車
    於前揭時、地於身心障礙專用停車位違規停車之事實堪以認
    定。異議人雖另稱臺北市政府對該身心障礙者機車專用停車
    位設置粗糙、未以規定以白色實線劃置云云，惟查：異議人
    違規停車處所，雖其停車格係以藍色漆繪設，然於該處旁，
    業於92年2 月15日設置身心障礙者專用停車位標誌牌，且地
    路亦繪有白色輪椅標誌以供汽車駕駛人辨識，有現場相片1
    幀及臺北市停車管理處前揭函文在卷可參；又審酌豎立該處
    之標誌即已明確告示係身心殘障用車之機車專用停車格，依
    一般駕駛人之駕駛習慣與認知，駕駛人於停車時均應詳細勘
    查停車地點是否為合法之停車處所，異議人辯稱因該殘障停
    車位標線模糊難以辯識而誤認係有心人士自行私設致其未遵
    守該前開標線、標誌設施停放車輛云云，顯與事實不符，尚
    難採信。
五、綜上所述，異議人未領有身心障礙者專用停車位之識別證，
    則其所有前開汽車於此種情況下使用前述供身心障礙者專用
    之停車位，自屬違規停車之行為，原處分機關以異議人違反
    道路交通管理處罰條例第56條第1 項第10款規定，裁處異議
    人罰鍰1200元，於法核無違誤，本件異議為無理由，自應駁
    回。
據上論斷，應依道路交通案件處理辦法第19條，裁定如主文。
中    華    民    國    95    年    2     月    20    日
                  交通法庭    法  官  陳海寧
以上正本證明與原本無異。
如不服本裁定應於收受送達後五日內向本院提出抗告書狀敘述抗
告之理由抗告於台灣高等法院高雄分院。
中    華    民    國    95    年    2     月    22    日
                              書記官  劉淑蓉


司法院資訊處製作；財團法人民間司法改革基金會備份。
